【裁判字號】    97,易,270
【裁判日期】    970204
【裁判案由】    竊盜
【裁判全文】
臺灣臺中地方法院刑事判決               97年度易字第270號
公  訴  人  臺灣臺中地方法院檢察署檢察官
被      告  甲○○
                    之9號
上列被告因竊盜案件，經檢察官提起公訴（96年度偵緝字第3241
號），本院判決如下：
    主    文
甲○○竊盜，累犯，處有期徒刑月，如易科罰金，以新臺幣貳
仟元折算壹日。
    犯罪事實
一、甲○○有煙毒、違反麻醉藥品管理條例、槍砲彈藥刀械管制
    條例、傷害、公共危險及多次竊盜前科，前於民國（下同）
    88年間因傷害等案件，經法院判處有期徒刑3月確定，復與
    另煙毒、麻醉藥品管理條例、槍砲彈藥刀械管制條例等案件
    之撤銷假釋之殘刑接續執行，於93年5月6日假釋縮刑期滿執
    行完畢（本件已構成累犯）。詎仍不知悔改，於96年6月14
    日16時許（起訴書誤載為18時許），行經臺中縣后里鄉○○
    村○○路澤民樹前時，見乙○○所有之腳踏車（價值約新臺
    幣1千元）停放在該處，且未上鎖，竟基於意圖為自己不法
    所有之犯意，不顧樹下有鄰人洪送在乘涼，仍徒手竊取該腳
    踏車，並立即騎離該處。嗣乙○○遍尋不著該腳踏車，經向
    洪送詢問，復經警方獲報後調閱路口監視器後，始查獲甲○
    ○，並扣得該腳踏車（已發還）。
二、案經臺中縣警察局大甲分局報請臺灣臺中地方法院檢察署檢
    察官偵查起訴。
    理    由
一、本案證據能力之說明
    按「被告以外之人於審判外之陳述，雖不符前4條（指刑事
    訴訟法第159條之1至第159條之4）之規定，而經當事人於審
    判程序同意作為證據，法院審酌該言詞陳述或書面陳述作成
    之情況，認為適當者，亦得為證據」，又「當事人、代理人
    或辯護人於法院調查證據時，知有第159條第1項不得為證據
    之情形，而未於言詞辯論終結前聲明異議，視為有前項之同
    意」，刑事訴訟法第159條之5第1項、第2項亦有明文。本件
    被告就檢察官提出之證據之證據能力，均未於言詞辯論終結
    前聲明異議，自視為同意，合先敘明。
二、訊據被告甲○○對上揭時地有將該腳踏車騎離現場之事於本
    院自承在卷，惟矢口否認有竊盜犯意，辯稱：我是騎錯了，
    不是要偷腳踏車的意思。當時醉醺醺的，所以騎錯了云云。
    惟查，被告上揭竊盜犯行，業據其於偵訊多次自白不諱（偵
    卷第28、36頁），核與被害人乙○○之警詢指訴、證人洪送
    於警詢時所述相符，復有路口監視器所拍攝被告騎乘甫竊得
    腳踏車離開現場之照片、失竊腳踏車之照片，及證人乙○○
    領回失車之贓物認領保管單在卷可稽。被告雖辯稱：我是騎
    錯了，不是要偷腳踏車的意思云云，惟被告於本院亦供稱其
    所有的腳踏車係黑色的，前後是白色的等語（本院卷第21頁
    ），然本件失竊之腳踏車係藍色車身等情，亦有該失竊腳踏
    車相片可佐，則被告所有之腳踏車既與失竊腳踏車車身顏色
    不同，顯無誤認可能，再參以被告倘係當時因酒醉誤認腳踏
    車而騎錯，何以其偵訊均未陳明此事，甚於檢察官詢問：「
    你是否知道是別人的腳踏車？」被告答稱：「知道」等語，
    其於本院始翻異前詞，顯係臨訟卸責之詞，並非可採。事證
    明確，被告上揭犯行堪予認定。
三、核被告甲○○所為，係犯刑法第320條第1項竊盜罪。又查，
    被告前於88年間因傷害等案件，經法院判處有期徒刑3月確
    定，復與另煙毒、麻醉藥品管理條例、槍砲彈藥刀械管制條
    例等案件之撤銷假釋之殘刑接續執行，於93年5月6日假釋縮
    刑期滿執行完畢，有臺灣臺中地方法院檢察署刑案資料查註
    紀錄表在卷可佐，其於前開有期徒刑執行完畢後5年內，故
    意再犯本件有期徒刑以上之罪，為累犯，應依刑法第47條第
    1項規定加重其刑。爰審酌被告有煙毒、違反麻醉藥品管理
    條例、槍砲彈藥刀械管制條例、傷害、公共危險及多次竊盜
    前科，其中因竊盜案件，經本院分別以92年度沙簡字第152
    號、95年度沙簡字第239號判處拘役50日及拘役59日確定，
    甫於96年3月12日執行完畢，素行不良，且其於前案竊盜案
    件執行完畢未逾4月又再犯本件竊盜案件，足見其無視他人
    財產安全，欠缺對他人財產權之尊重，再考其所竊之物係腳
    踏車1輛，價值不高，檢察官求處有期徒刑7月，實屬過重，
    暨被告犯後態度等一切情狀，量處如主文所示之刑，並諭知
    易科罰金之折算標準。
據上論斷，應依刑事訴訟法第299條第1項前段，刑法第320條第1
項、第47條第1項、第41條第1項前段，刑法施行法第1條之1，判
決如主文。
中    華    民    國    97    年    2     月    4     日
                  刑事第十庭    法  官  黃家慧
上正本證明與原本無異。
如不服本判決，應於收受送達後10日內向本院提出上訴書狀（應
敘述具體理由並附繕本）。
上訴書狀如未敘述理由，應於上訴期間屆滿後20日內補提理由書
於本院。
                                書記官  陳靖騰
中    華    民    國    97    年    2     月    4     日
附錄論罪科刑法條
中華民國刑法第320條第1項
（普通竊盜罪）
意圖為自己或第三人不法之所有，而竊取他人之動產者，為竊盜罪，處
 5 年以下有期徒刑、拘役或 5 百元以下罰金。


司法院資訊處製作；財團法人民間司法改革基金會備份。
